臺灣高等法院臺中分院刑事判決　　　　　　　　　　九十三年度上易字第七八六號
　　上　訴　人　臺灣苗栗地方法院檢察署檢察官
　　被　　　告　丁○○
右上訴人因被告竊盜案件，不服臺灣苗栗地方法院九十三年度易字第三十三號中華民
國九十三年六月十日第一審判決（起訴案號：臺灣苗栗地方法院檢察署九十二年度偵
字第四七五九號；移
第二四一七號、第二六一九號），提起上訴，本院判決如左：
    主      文
原判決撤銷。
丁○○共同連續攜帶兇器竊盜，累犯，處有期徒刑壹年。
    事      實
一、丁○○於民國（下同）九十年間因妨害兵役治罪條例案件，經臺灣苗栗地方法院
    判處有期徒刑三月，如易科罰金以三百元折算一日，於九十年十一月二日確定；
    後因竊盜案件，經臺灣苗栗地方法院判處有期徒刑十月，與前開案件合併定有期
    徒刑一年，於九十二年二月七日因縮刑期滿執行完畢。竟不知悔改，意圖為自己
    不法之所有，且基於概括犯意，先於、九十二年十一月十七日下午六時許，在
    「長城營造股份有限公司」（下稱長城營造公司）向苗栗市文華國小所承包之新
    建工程一樓之無人看守的工務桌抽屜，徒手竊取該公司所有由戊○○所保管之監
    視器一台，得手後藏置於家中。、復於九十二年十一月十九日上午十時許，在
    苗栗市文化中心辦公室，徒手竊取乙○○所有之腳踏車一台（車架號碼ＧＧＯＣ
    一一五號），得手後供己使用。而於九十二年十二月五日凌晨零時四十五分，駕
    駛前開贓車行經苗栗市○○街地○道時，為警發覺形跡可疑，上前盤查，始悉上
    情，並在其住處起出右揭竊自長城營造公司之監視器一台。、又於九十三年一
    月十六日十四時，在苗栗縣苗栗市文山里四九一號，欲竊取丙○○所有之監視器
    ，以其所有客觀上可供兇器使用之尖嘴鉗（未扣案）剪斷電線及拆螺絲，因剩一
    顆螺絲拆不下來而未遂，經苗栗縣警察局苗栗分局三組員警到達現場採證，於監
    視器上採集到可疑指紋，經送警政署刑事警察局比對，與丁○○之右食指、指紋
    相符。、最後於九十三年一月二十七日下午一時五十分許，夥同與其有共同意
    圖為自己不法之所有犯意聯絡之湯文正（另由臺灣苗栗地方法院檢察署以九十三
    年度偵字第二六一九號案偵辦中）駕駛車牌ＬＹ─０８３０號自小客車，共同前
    往苗栗頭屋鄉明德村二鄰四十一號後方之甲○○所有之工廠貨櫃屋，由丁○○爬
    入貨櫃屋之冷氣孔，將客觀上足供兇器使用之鐵撬（未扣案）傳遞與湯文正，湯
    文正再持鐵撬破壞門鎖，以此方式竊取甲○○所有之抽水馬達二個得手。經警循
    線查獲湯文正後，經湯文正供出丁○○參與竊盜，而查悉上情。
二、案經苗栗縣警察局苗栗分局報告臺灣苗栗地方法院檢察署檢察官偵查起訴及移併
    本院審理。
    理      由
一、被告丁○○對於在前開時間、地點連續竊盜之事實，分別於偵查及原審審理以及
    本院審理中均坦白承認，核與被害人乙○○、戊○○、丙○○、甲○○以及證人
    蔡錦庭、共犯湯文正分別證述被竊及行竊之情節相符，且有贓物認領保管單二紙
    、臺灣苗栗地方法院檢察署九十二年度偵字第四七五九號卷第二十九頁所附照片
    四張、臺灣苗栗地方法院檢察署九十三年度偵字第二四一七號卷第十四頁、第十
    五頁所附照片三張、臺灣苗栗地方法院檢察署九十三年度偵字第二六一九號卷第
    十七頁至第十八頁所附照片六張在卷可稽，且經警於犯罪事實一之所示監視器
    上採集到指紋，經送警政署刑事警察局比對，與丁○○之右食指、指紋相符。復
    有內政部警政署刑事警察局九十三年二月十日刑紋字第０９３０２６６２７號鑑
    驗書一份在卷可憑（詳見臺灣苗栗地方法院檢察署九十三年度偵字第二四一七號
    卷第十二頁），足證被告所陳述之竊盜情節與被害人失竊情節相符，應可採信。
    本案事證明確，被告犯行應依法論科。
二、鐵撬及尖嘴鉗均係質地堅硬，客觀上可供兇器使用，故核被告所為犯罪事實欄一
    之及所示犯行，係犯刑法第三百二十條第一項之竊盜罪，所為犯罪事實欄一
    之所示犯行，係以其所有客觀上可供兇器使用之尖嘴鉗剪斷電線及拆螺絲，因
    剩一顆螺絲拆不下來而未遂，係犯刑法第三百二十一條第二項、第一項第三款之
    攜帶兇器竊盜未遂罪，所為犯罪事實欄一之所示犯行，係將客觀上足供兇器使
    用之鐵撬傳遞與湯文正，湯文正再持鐵撬破壞門鎖，以此方式竊取甲○○所有之
    抽水馬達二個，係犯刑法第三百二十一條第一項第三款之攜帶兇器竊盜罪。其先
    後四次竊盜犯行，時間緊接，犯罪基本構成要件相同，顯係基於概括犯意所為，
    應依連續犯規定，從一重論以攜帶兇器竊盜罪，並加重其刑。被告所為如犯罪事
    實欄一之所示犯行，與湯文正有犯意聯絡及行為分擔，均為共同正犯。又原審
    法院檢察署檢察官移送本院併案審理之臺灣苗栗地方法院檢察署九十三年度偵字
    第二四一七號、第二六一九號所示被告之如犯罪事實欄一之、所示之犯行，
    雖未經起訴，惟與上開被告經起訴之部分有連續犯裁判上一罪關係，本院自得併
    予審理，又原審法院檢察署檢察官公訴意旨以被告所為如犯罪事實欄一之、
    所示之犯行，認被告係犯刑法第三百二十條第一項之竊盜罪，惟就移送本院併案
    審理之被告所為如犯罪事實欄一之、之犯行，被告均係攜帶兇器為之，起訴
    法條容有未洽，惟其基本事實相同，應予變更。又被告有事實欄所述之前科執行
    完畢，有臺灣苗栗地方法院檢察署刑案資料查註紀錄表、臺灣高等法院被告全國
    前案紀錄表各一份在卷足憑，其於受有期徒刑之執行完畢後，五年以內再犯有期
    徒刑以上之罪，係屬累犯，應依法遞加重其刑。原審判決認被告罪證明確，予以
    論罪科刑，固非無見，惟原審判決關於移送本院併案審理之臺灣苗栗地方法院檢
    察署九十三年度偵字第二四一七號、第二六一九號所示被告之如犯罪事實欄一之
  、所示之犯行，未及審理，容有未洽。原審法院檢察署檢察官亦執此理由上
    訴，指摘原審判決不當，即有理由，自應由本院將原審判決撤銷，審酌被告之素
    行，已有竊盜前科、本案犯罪動機與目的、行竊之手段、所得利益為監視器一台
    、腳踏車一部、抽水馬達二個價值非鉅，所造成之危害，犯罪後坦白犯行，知道
    悔改之態度良好，及檢察官的具體求刑等一切情狀，量處有期徒刑一年。另尖嘴
    鉗及鐵撬雖均為供本件犯罪所用之物，惟均未扣案，為免沒收執行之困難，爰不
    另為沒收之宣告。另苗栗縣警察局苗栗分局於移送本院併案審理之臺灣苗栗地方
    法院檢察署九十三年度偵字第二四一七號、第二六一九號卷之刑事案件報告書，
    雖均請求將被告宣付保安處分，惟本件被告行竊之手段尚屬平和、所得利益非鉅
    ，犯罪後坦白犯行，知道悔改態度良好，本院認處以有期徒刑徒刑一年，應足矯
    正，尚無積極證據足資認定有宣付保安處分之必要，爰不另為宣付保安處分，附
    予敘明。
據上論斷，應依刑事訴訟法第三百六十九條第一項前段、第三百六十四條、第二百九
十九條第一項前段，刑法第二十八條、第五十六條、第三百二十一條第一項第三款、
第四十七條，罰金罰鍰提高標準條例第一條前段，判決如主文所示。
本案經檢察官己○○到庭執行職務。
中      華      民      國      九十三  年      八      月      十二    日
                                臺灣高等法院臺中分院刑事第三庭
                                      審判長法  官  陳  朱  貴
                                            法　官　劉　連　星
                                            法　官　胡　忠　文
右正本證明與原本無異。
不得上訴。
                                            書記官  許  美  惠
中      華      民      國      九十三  年      八      月      十三    日
附錄法條：
中華民國刑法第三百二十一條
犯竊盜罪而有左列情形之一者，處六月以上、五年以下有期徒刑：
一  於夜間侵入住宅或有人居住之建築物、船艦或隱匿其內而犯之者。
二  毀越門扇、牆垣或其他安全設備而犯之者。
三  攜帶兇器而犯之者。
四  結夥三人以上而犯之者。
五  乘火災、水災或其他災害之際而犯之者。
六  在車站或埠頭而犯之者。
前項之未遂犯罰之。
                                                                        Ａ
